臺灣臺北地方法院刑事判決
110年度審易字第1502號
公  訴  人  臺灣臺北地方檢察署檢察官
被      告  吳淑君
指定辯護人  本院公設辯護人沈芳萍
上列被告因妨害自由案件，經檢察官提起公訴（109年度偵字第3
1897號），本院判決如下：
    主    文
吳淑君犯侵入住宅罪，共貳罪，各處拘役拾伍日，如易科罰金，
均以新臺幣壹仟元折算壹日。應執行拘役貳拾日，如易科罰金，
以新臺幣壹仟元折算壹日。緩刑貳年，緩刑期間付保護管束，於
付保護管束期間內，應遠離臺北市○○區○○路○段○○○巷○○○弄○號及
○號公寓大廈至少伍公尺以上。
    犯罪事實
一、吳淑君基於侵入他人住宅之犯意，分別為下列行為：
　㈠於民國109年11月22日凌晨某時，趁臺北市○○區○○路0段000巷
    00弄0號、0號公寓大廈（住戶為王立翰、莊育菁、陳錫階、
    華夏娜Shannon Watson、白文欽、石宛平、蕭耀輝、白麗玲
    等人）的1樓大門尚未完全關閉之際，未經住戶同意即無故
    侵入該大廈，復於3、4樓之樓梯間逗留，嗣於同日凌晨5時
    許，經周湯豪發現並報警處理，由警方到場將吳淑君勸離，
    始悉上情。
　㈡於109年11月28日某時，趁上址大廈1樓大門尚未完全關閉之
    際，未經住戶同意即無故侵入該大廈，復於地下防空室逗留
    ，嗣於同日下午3時30分許，經莊育菁發現並報警處理，由
    警方到場將吳淑君帶離，始悉上情。
二、案經王立翰、莊育菁、陳錫階、華夏娜Shannon Watson、白
    文欽、石宛平、蕭耀輝、白麗玲訴由臺北市政府警察局大安
    分局報請臺灣臺北地方檢察署檢察官偵查起訴。
     理    由
一、本件認定事實所引用之卷證資料（包含人證、書證、物證，
    詳下述及者），並無證據證明係公務員違背法定程序所取得
    ，與本案亦有自然之關連性，公訴人、被告及辯護人迄至本
    案言詞辯論終結，均不爭執該等卷證之證據能力，亦未提出
    關於證據能力之聲明異議，本院認引為證據為適當，是依刑
    事訴訟法第159條之5等規定，下述認定事實所引用之證據方
    法均有證據能力。　　
二、認定本案犯罪事實所憑之證據及理由：
　　上開犯罪事實，業據被告吳淑君於警詢、偵訊中供述及本院
    審理時坦承不諱（見偵卷第21至31、113至115、195至197頁
    ；本院卷第239頁），核與證人即告訴人王立翰、證人即被
    害人周湯豪於警詢時之證述內容大致相符（見偵卷第33至39
    、43至49頁），並有臺北市政府警察局大安分局警員個人勤
    務微型攝影機錄影光碟及查證相片、工作紀錄、本案依職權
    調閱之被告亞東醫院病歷資料、刑案現場勘查報告、DNA鑑
    定書（見偵卷第51至55、57、147至169頁；本院卷第27至18
    9頁）在卷可稽，足認被告上開任意性自白與事實相符，應
    堪採信。是本件事證明確，被告犯行洵堪認定，應予依法論
    科。
三、論罪科刑：　
　㈠按所謂「住宅」，係指人類日常居住之場所而言，大樓式或
    公寓式住宅之樓梯，係供各住戶出入通行，與大樓或公寓式
    住宅之地下室，均為上開住宅居住人生活起居場所之一部分
    ，與該住宅有密不可分之關係。查被告未經住居權人允許，
    即趁隙進入告訴人等住處大廈內部附屬之樓梯間、地下防空
    室逗留，該等區域自屬刑法第306條第1項所稱之住宅無訛。
    故核被告就犯罪事實欄一㈠、㈡所為，均係犯刑法第306條第1
    項之侵入住宅罪。
  ㈡被告於犯罪事實欄一㈠、㈡所示時間，分別以一行為同時侵入
    住戶即告訴人王立翰、莊育菁、陳錫階、華夏娜Shannon Wa
    tson、白文欽、石宛平、蕭耀輝、白麗玲所居之本案公寓大
    廈，為同種想像競合犯，應依刑法第55條規定，各論以一侵
    入住宅罪。
  ㈢被告所犯上開2罪間，犯意各別，行為互殊，應予分論併罰。
    　　
　㈢爰審酌被告係具有相當智識程度與社會經驗之成年人，可知
    未得居住權人之同意或默許，本不得擅自進入他人之住宅，
    卻仍擅為本件2次侵入住宅之犯行，造成告訴人等居住安寧
    之危害，誠屬不該；惟念被告犯後於本院審理中終坦承犯行
    ，深具悔意，參以告訴代理人王立翰於偵查中表示：不需調
    解，我們住戶並無損失，警察已經在大門口加裝巡邏箱，請
    依法處理等語（見偵卷第201頁），嗣告訴人等經本院通知
    亦均未到庭表示意見，兼衡被告之智識程度（五專肄業），
    生活狀況【原從事內勤工作，於109年4月間離婚後須扶養兩
    個小孩，壓力過大致罹精神分裂症、精神失常，方為本案犯
    行，犯後又燒炭自殺，經家人發現救回而未遂，現已定期到
    松德醫院接受治療並遵醫囑服藥，領有中度身心障礙證明，
    目前無業，經濟來源皆依靠擔任管理員、月薪約新臺幣2萬
    元之父親維生（見本院卷第27至189、239頁亞東醫院精神科
    病歷、筆錄）】，暨其犯罪之動機、目的、手段等一切情狀
    ，分別量處如主文所示之刑，均諭知易科罰金之折算標準，
    並定其應執行刑暨易科罰金折算標準如主文所示。
四、緩刑之諭知：
  ㈠查被告前未曾因故意犯罪而受有期徒刑以上刑之宣告，有臺
    灣高等法院被告前案紀錄表1份附卷可參，其因一時失慮，
    致罹刑典，惟犯後坦認犯行，堪認被告經此教訓，當知所警
    惕，信其無再犯之虞，認所宣告之刑，以暫不執行為適當，
    依刑法第74條第1項第1款之規定，併予宣告緩刑2年，以啟
    自新。
  ㈡另為保護告訴人等居住安寧之必要並預防被告再犯，審酌本
    案犯罪情節，本院認應於緩刑期間內對被告附加適當之條件
    ，爰依刑法第74條第2項第7款、第8款規定，命被告於緩刑
    期間付保護管束，且於付保護管束期間內，應遠離「臺北市
    ○○區○○路0段000巷00弄0號、0號公寓大廈」至少5公尺以上
    。被告倘違反上開保護管束事項情節重大，足認原宣告之緩
    刑難收其預期效果，而有執行刑罰之必要者，檢察官得依法
    向本院聲請撤銷被告緩刑之宣告，告訴人亦得報請檢察官為
    撤銷緩刑之聲請，併此敘明。
五、不另為不受理之諭知：
　㈠按告訴乃論之罪，告訴人於第一審辯論終結前，得撤回其告
    訴；又告訴經撤回者，法院應諭知不受理之判決，刑事訴訟
    法第238條第1項、第303條第3款分別定有明文。　　　
　㈡查被害人周湯豪於本院審理中業已撤回對被告侵入住宅罪之
    告訴，有刑事撤回告訴狀在卷（見本院卷第195頁），此部
    分與業經起訴，經本院上開認定有罪之侵入住宅部分有裁判
    上一罪之關係，爰不另為不受理之諭知，附此敘明。
據上論斷，應依刑事訴訟法第299條第1項前段，刑法第306條第1
項、第55條、第41條第1項前段、第51條第6款、第74條第1項第1
款、第2項第7款、第8款、第93條第1項第2款，刑法施行法第1條
之1第1項，判決如主文。
本案經檢察官黃逸帆偵查起訴，檢察官羅嘉薇到庭執行職務。　
中　　華　　民　　國　　110 　年　　10　　月　　28　　日
　　　　　　　　　刑事第二十一庭法　官　歐陽儀
上正本證明與原本無異。 
如不服本判決應於收受送達後20日內向本院提出上訴書狀，並應
敘述具體理由；其未敘述上訴理由者，應於上訴期間屆滿後20日
內向本院補提理由書（均須按他造當事人之人數附繕本）「切勿
逕送上級法院」。告訴人或被害人如對於本判決不服者，應具備
理由請求檢察官上訴，其上訴期間之計算係以檢察官收受判決正
本之日期為準。 因疫情而遲誤不變期間，得向法院聲請回復原
狀。
                                書記官  程于恬
中　　華　　民　　國　　110 　年　　10　　月　　28　　日
附錄本案論罪科刑法條全文：　　　　　　　　　
中華民國刑法第306條（侵入住居）：
無故侵入他人住宅、建築物或附連圍繞之土地或船艦者，處1年
以下有期徒刑、拘役或9千元以下罰金。 
無故隱匿其內，或受退去之要求而仍留滯者，亦同。